【裁判字號】    98,裁,1053
【裁判日期】    980430
【裁判案由】    營利事業所得稅
【裁判全文】
最  高  行  政  法  院  裁  定
                                      98年度裁字第1053號
上  訴  人  佑星工業有限公司
代  表  人  甲○○
訴訟代理人  張迺良  律師
            蔡亞寧  律師
被 上訴 人  財政部臺北市國稅局
代  表  人  凌忠嫄
上列當事人間因營利事業所得稅事件，上訴人對於中華民國98年
1月20日臺北高等行政法院96年度再字第80號判決，提起上訴，
本院裁定如下：
    主  文
上訴駁回。
上訴審訴訟費用由上訴人負擔。
    理  由
一、按對於高等行政法院判決之上訴，非以其違背法令為理由，
    不得為之，行政訴訟法第242條定有明文。依同法第243條第
    1項規定，判決不適用法規或適用不當者，為違背法令；而
    判決有同條第2項所列各款情形之一者，為當然違背法令。
    是當事人對於高等行政法院判決上訴，如依行政訴訟法第24
    3條第1項規定，以高等行政法院判決有不適用法規或適用不
    當為理由時，其上訴狀或理由書應有具體之指摘，並揭示該
    法規之條項或其內容；若係成文法以外之法則，應揭示該法
    則之旨趣；倘為司法院解釋或本院之判例，則應揭示該判解
    之字號或其內容。如以行政訴訟法第243條第2項所列各款情
    形為理由時，其上訴狀或理由書，應揭示合於該條項各款之
    事實。上訴狀或理由書如未依此項方法表明，或其所表明者
    與上開法條規定不合時，即難認為已對高等行政法院判決之
    違背法令有具體之指摘，其上訴自難認為合法。
二、本件上訴人對於高等行政法院判決上訴，主張：由上訴人所
    提之上訴人與Cadie公司間往來函文及訂單，均屬商業會計
    法上所稱之原始憑證，即可證明包裝袋確為業務上所必需且
    已隨同胸衣出口，應可為上訴人之有利判決。遽原判決對上
    揭原始憑證均未採納，實有認定事實未依證據且其推論違反
    論理法則及經驗法則之違法，且原判決未斟酌上訴人與國外
    客戶往來函文，僅憑空推論，違反行政訴訟法第189條規定
    等語，為其理由。惟原判決認上訴人主張本件有行政訴訟法
    第273條第1項第14款之再審事由，其理由無非係以其於前訴
    訟程序業經提出「胸衣裝入包裝袋」實體證物，及上訴人與
    Cadie公司間之往來函文及訂單等證物，而前程序判決對於
    上訴人所提出之上開證物未予斟酌，致錯誤認定包裝袋非胸
    衣出口所必需且上訴人未舉證該包裝袋已隨同胸衣出口之事
    實，致影響判決。然原審法院93年度訴字4022號判決（即本
    件之原審確定判決）所載：「……上訴人固謂系爭包裝袋已
    併同胸衣出口，然對其因依財政部關稅總局印領之『國際商
    品統一分類制度註解』準則5第1項『包裝材料應與所包裝之
    物品歸列同一節下』規定，本年度出口報單僅填列胸衣，並
    未列載包裝材料一節並不爭執，是上訴人本期縱有胸衣出口
    之事實，亦無從逕認胸衣包裝袋有併同出口之情形，堪以確
    定。……。又查，上訴人迄未就系爭胸衣包裝材料使用布匹
    提出進、銷、存等帳簿憑據供核，所言包裝材料使用布匹係
    10餘年前所購進乙節，不但與業者係於接獲訂單後始依訂單
    數量製作包裝袋之一般營業常規大相逕庭，縱認所稱屬實，
    亦因非屬本89年度購置，而不得於本期認列，遑論其始終未
    提出帳證供勾稽，自無從予以查對，殊難僅憑其本期胸衣出
    口之事實即遽認確有包裝袋併同出口之情形。……。」已對
    於上訴人89年度營業成本中之胸衣包裝材料成本予以剔除之
    事實，並就上訴人所為胸衣包裝材料為業務上所必需且已隨
    同胸衣出口之主張及舉證，何以不足採，均已詳述其得心證
    之理由。而上開判決，雖未就上訴人所提出之上開「胸衣裝
    入包裝袋」、上訴人與Cadie公司間之往來函文及訂單等證
    物，予以論述，然此部分尚無從證明胸衣包裝材料為業務上
    所必需且已隨同胸衣出口等情事，是仍不足影響原審確定判
    決之認定。上訴人就此部分之爭執，核屬對於前程序判決及
    原審確定判決證據取捨及事實認定職權之行使，與上訴人之
    希冀不同所造成之差異，尚不得作為前程序判決及原確定判
    決有上開再審事由之依據，至屬明顯等語，業已於理由中詳
    予論斷。上訴意旨雖以原判決違背法令為由，惟核其上訴理
    由，乃就原判決業已詳為論駁事項再事爭執，並對原審認定
    事實、取捨證據之職權行使指摘其不當，而非具體表明合於
    不適用法規、適用法規不當、或行政訴訟法第243條第2項所
    列各款之情形，難認對該判決之如何違背法令已有具體之指
    摘，應認其上訴為不合法。
三、據上論結，本件上訴為不合法，依行政訴訟法第249條第1項
    前段、第104條、民事訴訟法第95條、第78條，裁定如主文
    。
中    華    民    國    98    年    4     月    30    日
                    最高行政法院第四庭
                        審判長法官  劉  鑫  楨
                              法官  黃  秋  鴻
                              法官  黃  淑  玲
                              法官  劉  介  中
                              法官  曹  瑞  卿
以  上  正  本  證  明  與  原  本  無  異
中    華    民    國    98    年    4     月    30    日
                              書記官  王  史  民


司法院資訊處製作；財團法人民間司法改革基金會備份。
